Inventaris van het archief van de algemene rijksarchivaris jhr. D.P.M. Graswinckel [levensjaren 1888-1960], 1945-1954
Nationaal Archief, Den Haag
Collectie Jhr. D.P.M. Graswinckel [levensjaren 1880-1960]
RAD / Graswinckel
1933-1956
oudste stuk - jongste stuk: 1933-1956
O27557
38 inventarisnummer(s); 1,40 meter
Normale geschreven, getypte en gedrukte documenten.
Nationaal Archief, Den Haag
Graswinckel, Jhr. D.P.M. (1888-1960); Algemeen Rijksarchief, 1912-2002
Jhr. D.P.M. Graswinckel (1888-1960) werkte vanaf de jaren 20 voor de Rijksarchiefdienst. In 1933 werd hij Rijksarchivaris van de Tweede Afdeling, en formeel van 1946 tot en met 1953 Algemeen Rijksarchivars. Graswinckel was zeer actief in de berging van archieven in en recuperatie na de oorlog. Het archief bevat onder meer correspondentie en stukken van congressen, tentoonstellingen en andere zaken gerelateerd aan het archiefvak.
Archiefvorming
Geschiedenis van het archiefbeheer
De verwerving van het archief
Het archief is door schenking verworven.
Aanwijzingen voor de gebruiker
Openbaarheidsbeperkingen
Volledig openbaar.
Materiële beperkingen
Het archief kent geen beperkingen voor het raadplegen van stukken als gevolg van slechte materiële staat.
Aanvraaginstructie
Openbare archiefstukken kunnen online worden aangevraagd en gereserveerd. U kunt dit ook via de terminals in de studiezaal van het Nationaal Archief doen. Om te kunnen reserveren dient u de volgende stappen te volgen:
Creëer een account of log in.
Selecteer in de archiefinventaris een archiefstuk.
Klik op ‘Reserveer’ en kies een tijdstip van inzage.
Verwant materiaal
Beschikbaarheid van kopieën
Inventarisnummers van dit archief zijn niet in kopievorm beschikbaar
Beschrijving van de series en archiefbestanddelen
- Particuliere correspondentie., 1
- Ontwerpen voor toespraken en artikelen., 2
- Adviseur bij de Rijkarchiefdienst., 3
- Conseil International des Archives., 4
- Eerste Internationale Archiefcongres., 1950; 5
- Tweede Internationale Archiefcongres., 1953; 6
- Derde Internationale Archiefcongres., 1956; 7
- Table Ronde., 8
- Conferentie World War II in the West., 9
- Gids Universiteit Rhode Island., 10
- Ned. Economisch Historisch Archief., 11
- Oranje Nassau Museum., 12
- Commissie samenstellen Handboek voor Genealogie., 13
- Overvoorde Gordon Stichting., 14
- Curatorium archiefopleiding overheidspersoneel., 15
- Tentoonstelling Staten Generaal., 1952; 16
- Beeld- en Klankarchief., 17
- Historisch Genootschap., 18
- Stichting Menno van Coehoorn., 19
- Commissie voor het Stedelijk Museum "Het Prinsenhof"., 20
- Stichting Ned. Kunstbezit (Fotoalbum Offenbach Archival Depot "Photographic History" 1946)., 21
  Bevat foto's van de recuperatie van archieven, boeken en joodse religieuze objecten uit Duitsland, en waarop o.a. D.P.M. Graswinckel als majoor van de Nederlandse restitutitie eenheid te zien is.
- Historische Commissie Rijksuniversiteit te Leiden., 22
- Johanniter Orde., 23
- Kunstbescherming in Oorlogstijd., 24
- Rijksinstituut voor Oorlogsdocumentatie., 25-25A
  - Bestanddeel 1, 25
  - Bestanddeel 2, 25A
- Kist van Berenstein., 26
- Voorlopige Monumentenraad., 27
- Post en Archiefzaken., 28
- Brieven van Mr. S.J. Fockema Andreae., 1948; 29
- Tentoonstelling 700 jaar Alkmaar., 30
- Nederlands Historisch Filmarchief., 31
- Nederlands Comité voor geschiedskundige Wetenschappen., 32
- Bedrijfszelfbescherming., 33
- Herziening Handleiding., 34
- Dossier De Wijkersloot (oprichter "Nationale eenheid", 1940)., 35
- Stukken betreffende de tentoonstelling 150 Jaar Rijksarchief. Stukken betreffende diverse nevenwerkzaamheden en lidmaatschap van diverse verenigingen en commissies, waaronder een zuiveringscommissie., ca. 1948-1951.; 36; 1 pak
- Stukken betreffende zijn lidmaatschap van de Rijkscommissie voor Vaderlandse Geschiedenis., 1950-1951.; 37; 1 pak